# 使用权资产是否适用持有待售

提问人：Ryan_q 时间：2022-04-29 14:10:57
@chenyiwei，陈版主，有一问题请教，如 42 号准则约定：
对于持有待售的非流动资产的分类和列报，应当按照本准则规定进行会计处理。对于持有待售的非流动资产（包括处置组中的非流动资产）的计量，应当区分不同情况：（ 1 ）采用公允价值模式进行后续计量的投资性房地产，适用《企业会计准则第 3 号——投资性房地产》；（ 2 ）采用公允价值减去出售费用后的净额
计量的生物资产，适用《企业会计准则第 5 号——生物资产》；（ 3 ）职工薪酬形成的资产，适用《企业会计准则第 9 号——职工薪酬》；（ 4 ）递延所得税资产，适用《企业会计准则第 18号——所得税》；（ 5 ）由金融工具相关会计准则规范的金融资产，适用金融工具相关会计准则；（ 6 ）由保险合同相关会计准则规范的保
险合同所产生的权利，适用保险合同相关会计准则；（ 7 ）除上述各项外的其他持有待售的非流动资产，适用本准则。
问题：
那么对于租赁准则实施确认的使用权资产实质属于非流动资产，是否属于上述约定的：（ 7 ）除上述各项外的其他持有待售的非流动资产，适用本准则。
即使用权资产在计划对外出售情况（可立即出售、出售极其可能）下是否应当划分为持有待售资产？
望陈版主指导！

回答人：chenyiwei
使用权资产作为企业所持有的一项非流动、非金融资产，也应参照固定资产、无形资产的相关规定来确定是否可归类为持有待售资产，并适用《企业会计准则第 42 号——持有待售的非流动资产、处置组和终止经营》中的各项确认和计量规定。

提问人：Ryan_q 时间：2022-04-30 15:09:40
@chenyiwei，感谢陈版主回复，我还想问下这与https://bbs.esnai.com/thread-5446858-1-1.html 所表述的结论存在相悖？是否我理解存在错误？

回答人：chenyiwei
经考虑，应改为我目前的意见，即持有待售的概念也适用于使用权资产。但同时应将租赁负债纳入持有待售负债。